---
header-includes:
   - \usepackage{eso-pic,graphicx,transparent, xwatermark, xcolor, pdflscape, lscape, blindtext, tikz}
output:
  pdf_document
geometry: vcentering,landscape,a4paper,
            top=1.54cm,bottom=1.54cm,
            left=2.04cm,right=2.04cm
fontfamily: arev
---

\fontsize{16}{18}

\newsavebox\mybox
\savebox\mybox{\tikz[color=red!20,opacity=0.3]\node{\texttransparent{0.2}{\includegraphics{imagens/marcadaguamachadodeassis.png}}};}
\newwatermark*[
  allpages,
  angle=0,
  scale=2,
  xpos=-2,
  ypos=15
]{\usebox\mybox}




```{r eval=FALSE, include=FALSE}
Primeira tentativa usei
\newwatermark*[allpages,color=red!20,angle=45,scale=4,xpos=0,ypos=0]{IV SER 2019}

#SE newwatermark* a marca fica por cima, sem o * fica por baixo
#O comando pode alterar a transparencia da cor vermelha
#color=red!xx
#o tamanho da letra: scale=x
```

```{r eval=FALSE, include=FALSE}
name=c("Fulano de tal fã do autor")
i=66

```

```{r echo=FALSE}
name <- presenca$name[i]
cod=presenca$cod[i]
```

\thispagestyle{empty} 
\begin{minipage}{\textwidth}
			\includegraphics[width=\linewidth]{imagens/cabecalhodom-casmurro.png}

			\sffamily
			\bigskip
			\bigskip
\end{minipage}


\begin{center}
				{\Huge \textbf{CERTIFICADO}}\\
				\bigskip
				\bigskip
			\end{center}

\begin{center}
				\begin{minipage}{0.8\textwidth}
					{\Large Certificamos que \emph{`r name`}\ esteve presente no 
				 	\texttt{Lançamento do livro "Dom Casmurro"},  realizado em \texttt{05 de dezembro de 1899} na cidade de 
					\texttt{Paris}, na qualidade de \texttt{visitante}.}
				\end{minipage}
			\end{center}
			
			

\begin{center}
    	\vspace{1.2cm}
    	\begin{minipage}
{\textwidth}
      \center
			\includegraphics[width=\textwidth]{imagens/assinaturamachado.png}
			\end{minipage}

			
				\Large {\rule{7.0cm}{0.5pt}\\
				\texttt{Machado de Assis}\\
				Autor de Dom Casmurro\\}
				\vspace{0.5cm}
			\end{center}	
			
1.05121899.`r cod`

\begin{minipage}
{\textwidth}
			\includegraphics[width=\textwidth]{imagens/apoiomachado.png}

\end{minipage}


