---
output:
  pdf_document
header-includes: 
 - \usepackage[brazil]{babel} \usepackage{eso-pic,graphicx,transparent, xcolor, pdflscape, lscape, blindtext, tikz} \usepackage[utf8]{inputenc} \usepackage[printwatermark]{xwatermark}
geometry: vcentering,landscape,a4paper,
            top=1.0cm,bottom=1.0cm,
            left=1.04cm,right=1.04cm
fontfamily: arev
---



```{r setup, include=FALSE}
options(Encoding="UTF-8")
knitr::opts_chunk$set(echo = TRUE)
# ref: http://latex-exemplo.blogspot.com/2015/11/modelo-latex-para-certificados.html
# ref: https://rmarkdown.rstudio.com/articles_mail_merge.html
```


```{r eval=FALSE, include=FALSE}
#Para o adequado funcionamento deste arquivo
#Deve ser fornecido os dados dos participantes
#Deve ser organizado uma pasta imagens contendo os seguintes arquivos nomeados desta forma, observe o tamanho das imagens e procure substituir pelas suas com medidas equivalentes:
  
  1. marcadagua.png  (imagem que servirá como plano de fundo)

  2. cabecalho.png (imagem de cabeçalho, deve conter o logo do evento, no caso de R-ladies colocamos o sticker)
  
  3. assinatura.png (imagem com a assinatura da coordenação do evento)
  
  4. qrcodeRladies.png (imagem do qrcode para validação do certificado, optamos por direcionar à pasta de certificados)
  
  5. apoio.png (imagem da barra de apoiadores)
  
  Obs: os arquivos podem ser jpg ou png mas para isso deve ser atualizado neste documento se ficar diferente do exposto aqui.
```

```{r eval=FALSE, include=FALSE}
presenca=read.csv2("ListaPresenca.csv")
i=2
```


```{r echo=FALSE}
name <- presenca$name[i]
funcao <- presenca$funcao[i]
evento=presenca$evento[i]
ch=presenca$ch[i]
data_evento=presenca$data_evento[i]
instituicao=presenca$instituicao[i]
cidade=presenca$cidade[i]
coordenador=presenca$coordenador[i]
cod=presenca$cod[i]
```

\fontsize{15}{18}

\newsavebox\mybox
\savebox\mybox{\tikz[opacity=0.3]\node{\texttransparent{0.2}{\includegraphics{imagens/marcadagua.png}}};}
\newwatermark[
  allpages,
  angle=0,
  scale=1.8,
  xpos=-2,
  ypos=15
]{\usebox\mybox}





```{r eval=FALSE, include=FALSE}
name=c("Lady da Silva Sauro")
funcao=c("participante")
evento=c("II meetup R-Ladies Niterói")
ch=c("2h")
data_evento=c("13 de novembro de 2018")
instituicao=c("Universidade Federal Fluminense")
cidade=c("Niterói-RJ")
coordenador=c("Nome do coordenador")

cod=66

```



\thispagestyle{empty} 
\begin{center}
\begin{minipage}{\textwidth}
      \centering
			\includegraphics[width=0.18\textwidth]{imagens/cabecalho.png}

			\sffamily
			\bigskip
\end{minipage}
\end{center}

\begin{center}
				{\Huge \textbf{CERTIFICADO}}\\
				\bigskip
				\bigskip
			\end{center}


\begin{center}
				\begin{minipage}{0.8\textwidth}
					{\Large Certificamos que {\bfseries{`r name`}} esteve presente no 
				 	{\bfseries{`r evento`}}, com carga horária de \texttt{`r ch`},  realizado em \texttt{`r data_evento`} na \texttt{`r instituicao`}, cidade de 
					\texttt{`r cidade`}, na qualidade de \texttt{`r funcao`}.}
				\end{minipage}
			\end{center}
			
			

	\begin{center}
    	\vspace{1.2cm}
    	\begin{minipage}
{\textwidth}
      \center
			\includegraphics[width=0.5\textwidth]{imagens/assinatura.png}
			\end{minipage}

			
				\Large {\rule{7.0cm}{0.5pt}\\
				\texttt{`r coordenador`}\\
				Coordenação Geral\\}
				\vspace{0.5cm}
			\end{center}	

\begin{minipage}{.1\textwidth}			
\scriptsize{2.13112018.`r cod`}
\includegraphics[width=\textwidth]{imagens/qrcodeRladies.png}
\end{minipage}
\begin{minipage}{.9\textwidth}
			\includegraphics[width=\textwidth]{imagens/apoio.png}
\end{minipage}

